臺灣高雄地方法院民事裁定　　　　　 110年度雄補字第2199號
原　　　告　遠東國際商業銀行股份有限公司


法定代理人　侯金英　
訴訟代理人　楊予銣　
上列原告與被告林清文、林吳朱雀間請求撤銷遺產分割登記等事
件，本院裁定如下：
    主  文
原告應於本裁定送達後7 日內，補正如理由欄第二項所示事項，
逾期不補正，即駁回本件訴訟。
    理  由
一、按核定訴訟標的之價額，以起訴時之交易價額為準；無交易
    價額者，以原告就訴訟標的所有之利益為準。以一訴主張數
    項標的者，其價額合併計算之。民事訴訟法第77條之1 第2
    項、第77條之2 第1 項前段定有明文。次按債權人主張債務
    人詐害其債權，依民法第244 條規定提起撤銷詐害行為之訴
    者，債權人行使撤銷權之目的，在使其債權獲得清償，故應
    以債權人因撤銷權之行使所受利益為準，原則上以債權人主
    張之債權額，計算其訴訟標的價額；如被撤銷法律行為標的
    之價額低於債權人主張之債權額時，則以該被撤銷法律行為
    標的之價額計算（最高法院97年度第1 次民事庭會議決議、
    最高法院99年度台抗字第222 號裁判意旨參照），而債權人
    提起撤銷詐害訴訟，訴訟標的價額應併計至起訴時止之利息
    及違約金。亦有臺灣高等法院暨所屬法院109 年法律座談會
    民事類提案第17號研討結果足參。
二、經查，本件原告已繳納裁判費新臺幣（下同）1,000 元，惟
    訴訟標的價額應按被告林清文所占應繼分比例計算，與原告
    主張之債權額（請依執行名義內容，併計至起訴時即110 年
    11月24日止之利息）兩者以較低者為計算基準，爰請原告提
    出下列資料：
㈠、請原告提出門牌號碼高雄市○○區○○街00巷00號之房屋之
    價額（如系爭房屋最近一年度房屋課稅現值之相關資料或其
    他交易證明）；另併請詳列自行核算，是否應補繳納裁判，
    及裁判費費用價額之計算式及依據。
㈡、請補正地號高雄市○○區○○段0000 地號土地及其上同段
    1581建號建物（門牌號碼高雄市○○區○○街00巷00號）之
    最新登記第一類謄本，並需包括土地及建物標示部、所有權
    部及他項權利部，暨其餘繼承人姓名、住址及身分證號碼。
㈢、依土地及建物登記謄本所示補正其餘被告之完整姓名、身分
    證字號及正確之聲明，並提出全體被告最新之戶籍謄本（記
    事欄勿省略）、繼承系統表、被繼承人林慶林除戶謄本及遺
    產總額之相關資料，如遺產稅核定通知書、遺產稅申報書等
    。
三、依民事訴訟法第249 條第1 項但書，裁定如主文。
中    華    民    國   110    年    12    月    8     日
                  高雄簡易庭  法      官  林綉君
以上正本係照原本作成。
本裁定不得抗告。
中    華    民    國   110    年    12    月    8     日
                              書  記  官  羅崔萍